臺灣彰化地方法院刑事判決
110年度交訴字第37號
公  訴  人  臺灣彰化地方檢察署檢察官 
被      告  黃御賓


上列被告因公共危險等案件，經檢察官提起公訴（110年度偵字
第2818號），被告於準備程序中就被訴事實為有罪之陳述，經告
知簡式審判程序之旨，並聽取公訴人、被告之意見後，本院裁定
改依簡式審判程序審理，判決如下：
    主    文
黃御賓犯以他法致生往來之危險罪，處拘役參拾日，如易科罰金
，以新臺幣壹仟元折算壹日。緩刑貳年。
　　犯罪事實
一、黃御賓於民國110年2月19日7時56分稍前，駕駛車牌號碼000
    -0000號自用小貨車（下稱甲車）搭載莊証旻沿台76線由東
    往西方向行駛，在員林交流道至埔鹽系統間由外側車道切換
    到內側車道，適有趙葳蓉駕駛車號000-0000號自用小客車（
    下稱乙車）行駛在後，先鳴按喇叭，旋加速超到甲車前並減
    速，之後乙車繼續行駛於甲車之前，黃御賓數次認為行駛於
    前方之趙葳蓉故意踩煞車，黃御賓因而極為氣憤，尾隨乙車
    自埔鹽系統轉國道一號由南往北行經196.5公里北上路段(屬
    彰化縣彰化市)，於同日7時56分，在該路段內側車道超到乙
    車前方並緊急煞停，將甲車直接停在國道該路段之最內側車
    道，黃御賓、莊証旻並下車責問趙葳蓉，以此強暴方式致生
    國道往來之危險且妨害趙葳蓉駕車通行之權利。嗣趙葳蓉報
    警到場逮捕黃御賓而悉上情。
二、案經趙葳蓉訴由國道公路警察局第三公路警察大隊報告臺灣
    彰化地方檢察署檢察官偵查起訴。
　　理    由
一、上揭犯罪事實，業據被告黃御賓於警詢、偵查及本院準備程
    序、審理中坦白承認，核與證人即告訴人趙葳蓉於警詢中所
    證述之情節相符，並有告訴人提供之錄影截圖5張、車輛詳
    細資料報表在卷可查，並經本院當庭勘驗告訴人之行車紀錄
    器錄影畫面、被告行車紀錄器之錄影畫面，製有勘驗筆錄在
    卷為證，足見被告之自白確與事實相符。從而，本案事證明
    確，被告犯行堪以認定，應依法論科。
二、論罪科刑：
  ㈠按刑法第185條第1項之「以他法致生往來之危險」罪之「他
    法」，係指除損壞、壅塞以外，其他凡足以妨害公眾往來通
    行之方法皆是。本件被告在所有用路人均高速行駛之國道上
    ，突然變換車道到最內側車道並將車輛直接停在最內側車道
    ，並且直接下車行走到告訴人之車輛旁，對於其他高速行駛
    中之車輛造成嚴重之妨害，而有具體之危險性，應認屬該條
    項所稱之「他法」。
  ㈡核被告所為，係犯刑法第185條第1項以他法致生往來之危險
    罪、第304條第1項強制罪。被告以將車輛堵住國道最內側車
    道之方式，阻檔告訴人繼續駕駛，同時妨害其他用路車輛通
    行，造成往來的危險，為想像競合犯，應從較重之刑法第18
    5條第1項以他法致生往來之危險罪論處。
  ㈢爰審酌本件被告會以此不理性之方式在國道上阻攔告訴人之
    車輛，起因於告訴人原駕駛在被告甲車之後，然突然鳴按喇
    叭，從被告與另一個車道車輛之間隙中超車到甲車前方，此
    舉動從被告甲車之行車紀錄器拍攝的極為清楚，告訴人此舉
    確實讓被告感受到危險性，客觀上亦存在危險性，故被告會
    感受到不悅應屬於正常情緒反應；而兩車在繼續行進之時，
    從被告之行車紀錄器可以聽見被告不斷怒罵告訴人「逼我車
    」、「還給我踩」等語，從被告之行車紀錄器雖然無法清楚
    判斷出行駛於被告前方之告訴人是否為故意踩煞車，但仍可
    知被告及副駕駛座上之莊証旻主觀上確實有感受到遭告訴人
    逼車、踩煞車等挑釁舉動，因而感到憤怒，此部分經本院當
    庭勘驗被告行車紀錄器5段影片後，確認上情。然此部分經
    告訴人當庭陳述稱：是因為前面煞車我才煞車，我不是故意
    要嚇被告等語，可知被告與告訴人在行車過程確實有產生誤
    會。故本件被告主觀上認為告訴人故意危險駕駛來影響被告
    之行車安全，因而感受憤怒而為本件犯行，其行為雖極為不
    當，但動機上並非無端挑事。另審酌被告將車停在國道內側
    車道並下車行走後，經告訴人報警後，警察隨即前來，並未
    造成其他往來車輛之具體實害；而本件告訴人一開始駕駛乙
    車急速超車的舉止確實有所不當，被告亦已與告訴人達成和
    解；兼衡被告大學畢業之智識程度、從事太陽能維運工作、
    與父親同住等一切情況，量處如主文所示之刑，並諭知易科
    罰金之折算標準。
三、被告未曾因故意犯罪受有期徒刑以上刑之宣告，有臺灣高等
    法院被告前案紀錄表在卷可查。本院審酌被告因情緒控管不
    佳而為本件犯行，犯後坦承犯行，並與告訴人達成和解，而
    審酌本件事發的原因、被告犯後態度及被告有正當工作等一
    切情形，認為本件刑罰以暫不執行為適當，爰宣告緩刑2年
    。
四、據上論斷，應依刑事訴訟法第273條之1第1項、第299條第1
    項前段，判決如主文。
本案經檢察官張嘉宏提起公訴，檢察官戴連宏到庭執行職務。
中　　華　　民　　國　　110 　年　　8 　　月　　5 　　日
                  刑事第二庭        法  官  陳怡潔
以上正本證明與原本無異。
如不服本判決應於收受判決後20日內向本院提出上訴書狀，並應
敘述具體理由。其未敘述上訴理由者，應於上訴期間屆滿後20日
內向本院補提理由書(均須按他造當事人之人數附繕本)「切勿逕
送上級法院」。
告訴人或被害人對於判決如有不服具備理由請求檢察官上訴者，
其上訴期間之計算係以檢察官收受判決正本之日期為準。
中　　華　　民　　國　　110 　年　　8 　　月　　5 　　日
                                     書記官  顧嘉文      
　　　　　　　　　 
附錄本案論罪科刑法條：
中華民國刑法第185條
損壞或壅塞陸路、水路、橋樑或其他公眾往來之設備或以他法致
生往來之危險者，處5年以下有期徒刑、拘役或1萬5千元以下罰
金。
因而致人於死者，處無期徒刑或7年以上有期徒刑；致重傷者，
處3年以上10年以下有期徒刑。
第1項之未遂犯罰之。

中華民國刑法第304條
以強暴、脅迫使人行無義務之事或妨害人行使權利者，處3年以
下有期徒刑、拘役或9千元以下罰金。
前項之未遂犯罰之。